臺灣板橋地方法院刑事判決　　　　　　 100年度易字第1621號
公　訴　人　臺灣板橋地方法院檢察署檢察官
被　　　告　陳筱萱
　　　　　　陳瑞琳
　　　　　　洪于媗
　　　　　　王俊傑
上列被告因違反毒品危害防制條例案件，經檢察官提起公訴（99
年度偵字第22452 號），被告於準備程序中就被訴事實為有罪之
陳述，經本院裁定進行簡式審判程序，本院判決如下：
    主  文
陳筱萱共同持有第三級毒品純質淨重二十公克以上，處有期徒刑
肆月，如易科罰金，以新臺幣壹仟元折算壹日。緩刑貳年，緩刑
期間付保護管束，並應向指定之政府機關、政府機構、行政法人
、社區或其他符合公益目的之機構或團體，提供陸拾小時之義務
勞務。扣案之第三級毒品愷他命拾包（驗餘淨重共計捌拾捌點陸
捌壹伍公克，純質淨重共計陸拾陸點柒壹肆伍公克）、盛裝上開
第三級毒品愷他命之包裝袋拾只、Ｋ盤個，均沒收。
陳瑞琳共同持有第三級毒品純質淨重二十公克以上，處有期徒刑
肆月，如易科罰金，以新臺幣壹仟元折算壹日。緩刑貳年，緩刑
期間付保護管束，並應向指定之政府機關、政府機構、行政法人
、社區或其他符合公益目的之機構或團體，提供陸拾小時之義務
勞務。扣案之第三級毒品愷他命拾包（驗餘淨重共計捌拾捌點陸
捌壹伍公克，純質淨重共計陸拾陸點柒壹肆伍公克）、盛裝上開
第三級毒品愷他命之包裝袋拾只、Ｋ盤個，均沒收。
洪于媗共同持有第三級毒品純質淨重二十公克以上，處有期徒刑
肆月，如易科罰金，以新臺幣壹仟元折算壹日。緩刑貳年，緩刑
期間付保護管束，並應向指定之政府機關、政府機構、行政法人
、社區或其他符合公益目的之機構或團體，提供陸拾小時之義務
勞務。扣案之第三級毒品愷他命拾包（驗餘淨重共計捌拾捌點陸
捌壹伍公克，純質淨重共計陸拾陸點柒壹肆伍公克）、盛裝上開
第三級毒品愷他命之包裝袋拾只、Ｋ盤個，均沒收。
王俊傑共同持有第三級毒品純質淨重二十公克以上，處有期徒刑
肆月，如易科罰金，以新臺幣壹仟元折算壹日。扣案之第三級毒
品愷他命拾包（驗餘淨重共計捌拾捌點陸捌壹伍公克，純質淨重
共計陸拾陸點柒壹肆伍公克）、盛裝上開第三級毒品愷他命之包
裝袋拾只、Ｋ盤個，均沒收。
    事  實
一、陳筱萱、陳瑞琳、洪于媗及王俊傑均明知愷他命（Ketamine
    ，俗稱K 他命）係毒品危害防制條例第2 條第2 項第3 款所
    明定列管之第三級毒品，依法不得持有純質淨重20公克以上
    ，竟為供己施用，於民國99年8 月12日凌晨某時，在臺北市
    ○○○路與復興南路口附近之「DV8 」PUB 內，以每人出資
    新臺幣（下同）8000元，共計合資3 萬2000元之代價，向真
    實姓名年籍均不詳之人購得愷他命共10包（驗餘淨重共計88
    .6815 公克、純質淨重共計66.7145 公克），而非法持有之
    。嗣於99年8 月13日0 時50分許，在王俊傑位於臺北縣中和
    市（已於99年12月25日改制為新北市中和區○○○路601 號
    11樓之23之居所內為警查獲，並扣得上開愷他命10包、K 盤
    3 個及與本案無關之分裝袋4 包、電子磅秤1 臺，始悉上情
    。
二、案經臺北縣政府警察局（已於99年12月25日改制為新北市政
    府警察局，以下同）中和第二分局移送臺灣板橋地方法院檢
    察署檢察官偵查起訴。
    理  由
一、本案被告陳筱萱、陳瑞琳、洪于媗、王俊傑所犯均係死刑、
    無期徒刑、最輕本刑為3 年以上有期徒刑以外之罪，渠等於
    準備程序中就前揭被訴事實為有罪之陳述，經本院告知簡式
    審判程序之旨，並聽取被告4 人與公訴人之意見後，認無不
    得或不宜改依簡式審判程序進行之情事，爰依刑事訴訟法第
    273 條之1 第1 項、第284 條之1 規定，裁定本案進行簡式
    審判程序；且依刑事訴訟法第273 條之2 及第159 條第2 項
    規定，不適用傳聞法則有關限制證據能力之相關規定，合先
    敘明。
二、上揭犯罪事實，業據被告陳筱萱、陳瑞琳、洪于媗、王俊傑
    於本院審理時均自白不諱，並有臺北縣政府警察局中和第二
    分局搜索扣押筆錄、扣押物品目錄表各1 份、照片15張在卷
    可稽（見偵查卷宗第40至43頁、第45至48頁反面）及白色結
    晶10包扣案可佐。又扣案之上開白色結晶經送第1 次鑑定後
    ，認白色結晶8 包，實稱毛重88.1780 公克（含8 袋16標籤
    ），淨重85.7820 公克，取樣0.0005公克，餘重85.7815 公
    克；褐色乾燥菸草碎片及白色結晶1 包，實稱毛重2.9940公
    克（含1 袋2 標籤），淨重2.7720公克，取樣0.0025公克，
    餘重2.7695公克；白色結晶1 包，實稱毛重1.0360公克（含
    1 袋2 標籤），淨重0.3840公克，取樣0.0005公克，餘重0.
    3835公克，均檢出含有愷他命成分之事實，有交通部民用航
    空局航空醫務中心99年9 月10日航藥鑑字第0995712 號毒品
    鑑定書1 紙在卷可稽（見偵查卷宗第84頁）；復經送第2 次
    鑑定後，認上開白色結晶8 包，實稱毛重88.1775 公克（含
    8 袋16標籤），淨重85.7815 公克，取樣0.1577公克，餘重
    85.6238 公克，純度為75.2％，純質淨重64.5077 公克；上
    開褐色乾燥菸草碎片及白色結晶1 包，實稱毛重2.9915公克
    （含1 袋2 標籤），淨重2.7695公克，取樣0.0481公克，餘
    重2.7214公克，純度為75.9％，純質淨重2.1021公克；上開
    白色結晶1 包，實稱毛重1.0355公克（含1 袋2 標籤），淨
    重0.3835公克，取樣0.0472公克，餘重0.3363公克，純度為
    27.3％，純質淨重0.1047公克之事實，有交通部民用航空局
    航空醫務中心100 年2 月9 日航藥鑑字第1000411Q號毒品鑑
    定書1 紙附卷可參（見偵查卷宗第89頁），故上開扣案之愷
    他命10包驗餘淨重共計88.6815 公克（計算式：85.6238 ＋
    2.7695＋0.3363＝88.6815 ），純質淨重共計66.7145 公克
    （計算式：64.5077 ＋2.1021＋0.1047＝66.7145 ）。從而
    ，被告4 人任意性之自白均與事實相符，堪以採信。本案事
    證明確，被告犯行洵堪認定，應依法論科。
三、按愷他命為毒品危害防制條例第2 條第2 項第3 款所明定列
    管之第三級毒品，被告4 人合資購買而共同持有之第三級毒
    品愷他命之純質淨重為66.7145 公克，已達同條例第11條第
    5 項所定純質淨重20公克以上。是核被告4 人所為，均係犯
    毒品危害防制條例第11條第5 項之持有第三級毒品純質淨重
    20公克以上罪。被告4 人間，就本案犯行有犯意聯絡及行為
    分擔，均為共同正犯。爰審酌被告4 人共同持有上開毒品，
    數量甚鉅，顯可能滋生其他犯罪，兼衡被告4 人之品行、智
    識程度、生活狀況、犯罪之動機、目的、手段、所生危害、
    坦承犯行之犯罪後態度等一切情狀，各量處如主文所示之刑
    ，並均諭知易科罰金之折算標準。又被告陳筱萱、陳瑞琳、
    洪于媗均未曾因故意犯罪受有期徒刑以上刑之宣告，有臺灣
    高等法院被告前案紀錄表3 份為憑，渠等均因一時失慮偶罹
    刑章，經此偵審程序及科刑宣告後，應能知所警惕，信無再
    犯之虞，本院認尚無逕對被告陳筱萱、陳瑞琳、洪于媗施以
    刑罰之必要，故上開對被告陳筱萱、陳瑞琳、洪于媗宣告之
    刑，均以暫不執行為適當，爰依刑法第74條第1 項第1 款規
    定，各宣告緩刑2 年，並依刑法第74條第2 項第5 款規定，
    命渠等應向檢察官指定之政府機關、政府機構、行政法人、
    社區或其他符合公益目的之機構或團體，提供60小時之義務
    勞務及依刑法第93條第1 項第2 款規定，諭知於緩刑期間付
    保護管束，以啟自新。
四、沒收：
(一)、按毒品危害防制條例第18條第1 項前段之規定，應予沒收銷
    燬之毒品，以經查獲之第一、二級毒品為限。又毒品依其成
    癮性、濫用性及對社會危害性，共分為四級，上開條例並就
    製造、運輸、販賣、意圖販賣而持有、以非法方法使人施用
    、引誘他人施用及轉讓不同等級之毒品等行為，分別定其處
    罰。至施用或持有第三、四級毒品，因其可罰性較低，除持
    有第三、四級毒品純質淨重20公克以上者，依98年5 月20日
    修正公布施行之毒品危害防制條例第11條第5 項、第6 項之
    規定應處以刑責以外，其餘情形未設處罰之規定，僅就施用
    及持有第一、二級毒品科以刑罰。然鑑於第三、四級毒品均
    係管制藥品，特於同條例第11條之1 明定無正當理由，不得
    擅自持有；第18條第1 項後段復規定查獲之第三、四級毒品
    ，無正當理由而擅自持有者，沒入銷燬之。從而，依同條例
    第18條第1 項後段應沒入銷燬之毒品，專指查獲施用或持有
    之第三、四級毒品未達純質淨重20公克以上而言；倘係查獲
    製造、運輸、販賣、意圖販賣而持有、以非法方法使人施用
    、引誘他人施用、轉讓第三、四級毒品或持有純質淨重20公
    克以上第三、四級毒品，既屬同條例相關法條明文規定處罰
    之犯罪行為，即非該條項應依行政程序沒入銷燬之範圍。又
    同條例第19條第1 項所定「供犯罪所用或因犯罪所得之物」
    ，係指犯第4 條至第9 條、第12條、第13條或第14條第1 項
    、第2 項之罪所用或所得之物，不包括毒品本身在內，是尚
    不得援用此項規定為第三、四級毒品之沒收依據。再同條例
    對於查獲之製造、運輸、販賣、意圖販賣而持有、以非法方
    法使人施用、引誘他人施用、轉讓第三、四級毒品及持有純
    質淨重20公克以上第三、四級毒品之沒收，並無特別規定，
    如其行為已構成犯罪，則該毒品即屬不受法律保護之違禁物
    ，應回歸刑法之適用，依刑法第38條第1 項第1 款之規定沒
    收之，始為適法（最高法院96年度臺上字第728 、884 號判
    決意旨參照）。
(二)、經查，扣案之愷他命10包（驗餘淨重共計88.6815 公克，純
    質淨重共計66.7145 公克），均係被告4 人犯持有第三級毒
    品純質淨重20公克以上罪所查獲之違禁物，應依刑法第38條
    第1 項第1 款規定宣告沒收（因鑑定所需而取樣耗用共計0.
    2565公克部分，既已滅失，自毋庸為沒收之諭知，併此敘明
    ）；至扣案用以盛裝上開愷他命之包裝袋共10只，於鑑定時
    既可與愷他命分別秤重，足證可與愷他命析離，且係用於包
    裹毒品，防其裸露、潮濕，便於持有、攜帶，與扣案用以放
    置愷他命之K 盤3 個，均係被告4 人共有供犯罪所用之物，
    業據渠等於本院審理時均供明在卷（見本院卷宗第46頁），
    爰依刑法第38條第1 項第2 款規定，均併予宣告沒收。又查
    ，被告陳筱萱、陳瑞琳、洪于媗於本院審理時均供稱：伊是
    賣飾品的，分裝袋是用來包裝飾品等語（見本院卷宗第49頁
    正、反面），被告王俊傑亦於本院審理時供稱：電子磅秤是
    伊的同學留下來等語（見本院卷宗第49頁反面），依檢察官
    所指之證據方法復不足以證明扣案之上開分裝袋4 包與本案
    持有第三級毒品純質淨重20公克以上犯行有涉，亦無法證明
    扣案之上開電子磅秤1 臺係被告4 人所有之物，爰不予宣告
    沒收，附此敘明。
據上論斷，應依刑事訴訟法第273 條之1 第1 項、第299 條第1
項前段，毒品危害防制條例第11條第5 項，刑法第11條前段、第
28條、第41條第1 項前段、第74條第1 項第1 款、第2 項第5 款
、第93條第1 項第2 款、第38條第1 項第1 款、第2 款，判決如
主文。
本案經檢察官黃明絹到庭執行職務。
中    華    民    國    100   年    6     月    22    日
                  刑事第八庭    法  官    賴彥魁
上列正本證明與原本無異。
如不服本判決，應於判決送達後10日內，向本院提出上訴書狀，
並應敘述具體理由；其未敘述上訴理由者，應於上訴期間屆滿後
20日內向本院補提理由書（均須按他造當事人之人數附繕本），
「切勿逕送上級法院」。
                                書記官    楊文祥
中    華    民    國    100   年    6     月    22    日
附錄本案論罪科刑法條全文：
毒品危害防制條例第11條
持有第一級毒品者，處3 年以下有期徒刑、拘役或新臺幣5 萬元
以下罰金。
持有第二級毒品者，處2 年以下有期徒刑、拘役或新臺幣3 萬元
以下罰金。
持有第一級毒品純質淨重10公克以上者，處1 年以上7 年以下有
期徒刑，得併科新臺幣一百萬元以下罰金。
持有第二級毒品純質淨重20公克以上者，處6 月以上5 年以下有
期徒刑，得併科新臺幣70萬元以下罰金。
持有第三級毒品純質淨重20公克以上者，處3 年以下有期徒刑，
得併科新臺幣30萬元以下罰金。
持有第四級毒品純質淨重20公克以上者，處1 年以下有期徒刑，
得併科新臺幣10萬元以下罰金。
持有專供製造或施用第一級、第二級毒品之器具者，處1 年以下
有期徒刑、拘役或新臺幣1 萬元以下罰金。